臺灣花蓮地方法院民事裁定
111年度消債更字第16號
聲  請  人  劉昱均  
即債務人    
代  理  人  高逸軒律師(法扶律師)
上列當事人因消費者債務清理事件聲請更生，本院裁定如下：
    主  文
債務人甲○○自民國111年8月5日下午4時起開始更生程序。
命司法事務官進行本件更生程序。
    理  由
一、按債務人不能清償債務或有不能清償之虞者，得依本條例所
    定更生程序，清理其債務。債務人無擔保或無優先權之債務
    總額未逾新臺幣（下同）1,200萬元者，於法院裁定開始清
    算程序或宣告破產前，得向法院聲請更生。債務人對於金融
    機構負債務者，在聲請更生或清算前，應向最大債權金融機
    構請求協商債務清償方案，或向其住、居所地之法院或鄉、
    鎮、市、區調解委員會聲請債務清理之調解。協商或調解成
    立者，債務人不得聲請更生或清算，但因不可歸責於己之由
    ，致履行有困難者，不在此限。法院開始更生程序之裁定，
    應載明其年、月、日、時，並即時發生效力。法院裁定開始
    更生或清算程序後，得命司法事務官進行更生或清算程序，
    必要時得選任律師、會計師或其他適當之自然人或法人一人
    為監督人或管理人，消費者債務清理條例（下稱消債條例）
    第3條、第42條第1項、第151條第1項、第7項、第16條第1項
    分別定有明文。
二、聲請意旨略以：聲請人債務總金額約1,238,890元，名下雖
    有不動產，但僅有1/4持分，仍有不能清償債務之情事，曾
    向法院聲請債務清理之調解而不成立，聲請人從事美容SPA
    工作，平均每月收入約35,000元，須扶養未成年子女（本院
    卷21頁），然尚有穩定收入，願盡力按月償還積欠款項，爰
    聲請更生等語。
三、經查：
　㈠聲請人主張有不能清償債務之情事，業據提出債權人清冊、
    調解不成立證明書、全國財產總歸戶財產查詢清單、108年
    度及109年度綜合所得稅各類所得資料清單、在職證明、戶
    籍謄本、財團法人金融聯合徵信中心查詢當事人綜合信用報
    告回覆書、全民健康保險重大傷病資料更改或補發通知書、
    身心障礙證明、存摺封面及內頁、歷史交易明細查詢資料、
    房屋稅籍證明書、土地登記謄本、保單資料為證。債權人亦
    提出聲請人欠款資料在卷可憑。
　㈡按債務人必要生活費用，以最近1年衛生福利部或直轄市政府
    所公告當地區每人每月最低生活費1.2倍定之。受扶養者之
    必要生活費用，準用第1項規定計算基準數額，並依債務人
    依法應負擔扶養義務之比例認定之。前二項情形，債務人釋
    明更生期間無須負擔必要生活費用一部或全部者，於該範圍
    內，不受最低數額限制；債務人證明確有必要支出者，不受
    最高數額及應負擔比例之限制。消債條例第64條之2定有明
    文。聲請人主張每月工作收入約35,000元，個人必要生活支
    出及與對二名未成年子女之扶養費用各為15,946元，則依衛
    生福利部公告111年度臺灣省每人每月最低生活費用標準1.2
    倍17,076元，並衡酌聲請人、受扶養人年齡、身份、健康情
    形（無特別傷病）等情，兼聲請人聲請更生，本應樽節度日
    ，若無其他特殊必要之額外支出並提出相當證明，本院認聲
    請人主張個人必要生活及扶養費用之金額應屬適當。又聲請
    人名下財產，有房屋1筆，現值217,000元，以持分比率1/4
    計算，價值為54,250元（參本院卷169頁），又有土地2筆即
    坐落花蓮縣○○鎮○○段000○000地號土地，依其面積468.26、1
    13.95平方公尺、公告土地現值230元、1,900元/平方公尺、
    權利範圍1/4計算，價值約為81,051元（參本院卷171至177
    頁），則以聲請人資產價值、收入扣除個人必要生活支出及
    扶養費用後之餘額，對照欠款之數額，堪認已有不能清償債
    務情事。
　㈢聲請人對於金融機構負有債務，已在聲請更生前向本院聲請
    前置調解而不成立乙節，業經本院調閱110年度司消債調字
    第96號卷宗查核無誤。聲請人無擔保或無優先權之債務總額
    未逾1,200萬元，未經法院裁定開始清算程序或宣告破產，
    另依卷內資料無消債條例第6條第3項、第8條或第46條各款
    所定駁回更生聲請之事由存在，則其聲請更生，並無不合，
    應予准許。
四、綜上，聲請人係一般消費者，且有不能清償債務或有不能清
    償之虞之情形，所負無擔保或無優先權之債務未逾1,200萬
    元，復未經法院裁定開始清算程序或宣告破產，曾聲請債務
    清理調解而未成立，此外，又查無聲請人有消債條例第6條
    第3項、第8條或第46條各款所定駁回更生聲請之事由存在，
    則聲請人聲請更生，應屬有據，並依上開規定命司法事務官
    進行本件更生程序，爰裁定如主文。
五、債務人於更生程序開始後，應禁止貪圖享受、節制慾望，避
    免支出與其收入顯不相當之不必要花費，並提出足以為債權
    人會議可決或經法院認為公允之更生方案供為採擇，而司法
    事務官於進行本件更生程序、協助債務人提出更生方案時，
    亦應依社會常情及現實環境衡量債務人之償債能力，並酌留
    其生活上應變所需費用，進而協助債務人擬定允當之更生方
    案，始符消債條例重建債務人經濟生活之立法目的，附此敘
    明。
中　　華　　民　　國　　111 　年　　8 　　月　　5 　　日
                    消債法庭  法　官  林敬展
以上正本係照原本作成。　　　　　　
本裁定不得抗告。
中　　華　　民　　國　　111 　年　　8 　　月　　5 　　日
                              書記官  張芝瑜